臺灣嘉義地方法院刑事判決
109年度侵訴字第26號
公  訴  人  臺灣嘉義地方檢察署檢察官
被      告  洪皜承


選任辯護人  王振名律師
            鄭瑋哲律師
上列被告因強制性交等案件，經檢察官提起公訴（109年度偵字
第736號），本院判決如下：
    主  文
乙○○對心智缺陷之女子犯強制猥褻罪，處有期徒刑參年柒月；又
對心智缺陷之女子犯強制猥褻罪，處有期徒刑參年陸月；又對心
智缺陷之女子犯強制猥褻罪，處有期徒刑參年拾月。應執行有期
徒刑肆年陸月。
    犯 罪 事 實
一、乙○○於民國108年10月14日前某時，透過邱○淇之邀請，加入
    成員包括BM000-A108041（年籍詳卷，下稱A女）在內之LINE
    群組，取得與A女之聯繫管道，而其明知A女領有身心障礙手
    冊，為智能障礙者，竟分別對A女為下列犯行：
  ㈠於108年10月14日在LINE群組知悉A女和部分群組成員相約於
    翌（15）日10時許，要一起返回國中母校探視老師，即假藉
    自己也要隨同前往，私下跟A女相約提早於108年10月15日7
    時許在國中校門口見面。A女不疑有他，而應允之。當日洪
    澔承與A女會合後，便藉故開車載A女前往嘉義縣番路鄉之仁
    義潭，俟將車停在仁義潭涼亭附近後，基於強制猥褻之犯意
    ，在車上先以手強將A女頭部固定，再強吻A女嘴巴，並不顧
    A女之掙扎抵抗，將手臂繞至A女後背，強將A女身體緊擁入
    懷，以此方式猥褻A女得逞。之後乙○○又藉故載A女至嘉義縣
    ○○鄉○○○村00號乙○○居所，並待A女進入該居所2樓房間後，
    接續前揭犯意，對A女表示若不順從，將毆打A女，致A女不
    敢抵抗。乙○○隨即強吻A女嘴唇、撫摸A女胸部、身體多處，
    甚至將A女內衣往上掀，以口吸吮、舔舐A女胸部得逞。迄同
    日9時30分許，乙○○始駕車載A女返回國中母校，隨後便自行
    駕車離去，未與A女等人一起探視老師。
  ㈡於108年10月17日上午某時，前至A女因前一日與表哥BM000-A
    108041B（年籍詳卷，下稱B男）吵架，而暫住之嘉義市○區○○街00巷0號丁○○之租屋處，先將A女載至仁義潭附近之南恩
    禪寺，之後再載至嘉義縣○○鄉○○村○○○000號乙○○住處附近之
    公園逗留，復前至嘉義縣中埔鄉等處，最後於當日17時30分
    許，將A女載到嘉義市東區啟明路旁之空地（現已改為收費
    停車場）。詎乙○○基於強制猥褻之犯意，在所駕駛之自小客
    車內，不顧A女之抗拒，撫摸A女胸部、親吻A女臉部、口及
    身體等部位，繼而將A女內衣褪去，撫摸、吸吮A女胸部得逞
    。迨乙○○性慾獲得滿足，始駕車將A女載回丁○○租屋處。
  ㈢於108年10月18日（起訴書誤載為17日，應予更正）14時許，
    前至上揭丁○○租屋處找A女，獲悉A女正在房間內午睡，竟基
    於強制猥褻之犯意，獨自進入房間，並將房門上鎖，隨即親
    吻、撫摸躺在床上睡覺之A女臉部、身體等處，A女因而驚醒
    。詎乙○○竟仗恃體型及氣力之優勢，強將A女上衣、內衣掀
    起，舔A女胸部，並將手伸入A女所穿之內褲內，以手指撫摸
    陰部。A女既驚且懼，大聲呼喊哭泣，丙○○聞聲後，前來敲
    門關切，乙○○始罷手起身，悻然離去。
二、案經嘉義市政府警察局移送臺灣嘉義地方檢察署檢察官偵查
    起訴。
    理  由
壹、程序部分：
一、依性侵害犯罪防治法第12條第2項之規定，司法機關所製作
    必須公示之文書，不得揭露被害人之姓名、出生年月日、住
    居所及其他足資識別被害人身分之資訊。所謂其他足資識別
    被害人身分之資訊，包括被害人照片、影像、聲音、住址、
    就讀學校、班級、工作場所或其有關係之親屬姓名年籍等個
    人基本資料。本件被告所犯係屬上開法律所稱性侵害犯罪，
    依上開規定，不得揭露前揭足資識別被害人、相關親屬身分
    、學校之資訊，本件判決書爰於事實欄及理由欄就被害人及
    親屬之姓名、學校等相關資訊，僅記載代號或簡稱（詳細資
    料均詳卷）（邱○淇與A女為國中同學，為免學校遭特定，亦
    僅記載簡稱）。
二、本案以下作為判決基礎所引用的證據，檢察官、被告乙○○及
    辯護人均同意作為證據（本院卷73至74頁、311至312頁），
    本院審酌該等證據之取得，並無違法或不當等不適宜作為證
    據的情形，自均具有證據能力。
貳、實體部分：
一、被告固坦承於108年10月15日有載A女至仁義潭涼亭附近、自
    己的番路鄉居所，且在居所內，與A女有親吻行為，另於108
    年10月18日在丁○○住處，有走進僅有A女在內之丁○○房間等
    事實，惟矢口否認有何上揭強制猥褻之犯行，辯稱：我與A
    女是男女朋友，於108年10月15日在仁義潭涼亭附近、108年
    10月18日在A女午睡之房間內，都沒有對A女為犯罪事實欄所
    載之行為，108年10月15日在番路鄉的居所，是A女主動親我
    的嘴唇。而108年10月17日我只有載A女去仁義潭的南恩襌寺
    拜拜，之後就載A女回丁○○家了，我沒有載A女去啟明路旁之
    空地等語。辯護人則以：本件除A女之供述外，並沒有其他
    關於構成要件行為之直接證據，且A女之供述有前後不一之
    情形，不足採信。丁○○、丙○○就108年10月18日所述之情節
    ，除A女有哭泣外，未證述任何構成要件相關行為。又丁○○
    曾與A女發生親密行為，是否因此害怕遭B男追究，亦有可疑
    ，且丙○○就A女當日全身是否光溜溜，前後所述不一。再者
    ，被告於108年10月15日前，與丙○○、丁○○互不熟識，亦不
    知渠等領有身心障礙手冊，並無交情，被告豈會甘冒風險，
    在丁○○之租屋處對A女實施強制猥褻行為？綜上，請為被告
    無罪諭知等語置辯。　　
二、本院認定事實所憑之證據及理由：
  ㈠被告於本案案發前，已知悉A女為心智缺陷之人乙節，業據被
    告於偵查中坦認在卷（偵卷54至55頁），核與證人邱○淇之
    證述相符（本院卷264頁），復有A女之身心障礙手冊影本1
    份在卷可稽（偵卷之證物袋內），此部分之事實，堪以認定
    ，合先敘明。
  ㈡被告與A女並非男女朋友關係，雙方於108年10月15日係第1次
    見面之事實，業據證人A女證述明確（他卷29至30頁、本院
    卷239頁），核與被告於偵查中供稱：當天是第1次見面，只
    想要跟A女見個面交朋友，沒有要追求她的意思等語相符（
    偵卷55頁），應堪認定。
  ㈢犯罪事實一、㈠之部分（108年10月15日）：
　　⒈被告於108年10月14日前某時，透過邱○淇之邀請，加入成
      員包括A女在內之LINE群組，而於108年10月14日在該群組
      內知悉A女和部分群組成員相約於翌（15）日10時許，要
      一起返回國中母校探視老師後，即以欲一起前往為由，與
      A女單獨相約於15日7時許先在國中母校門口見面。之後被
      告於108年10月15日7時40分許在A女國中母校附近會合後
      ，先陸續開車載A女前往仁義潭、被告番路鄉居所等處後
      ，便再將A女載回國中母校，而先行離去，未陪同A女探視
      國中老師各節，業據被告坦承在卷（警卷3頁、偵卷55至5
      9頁、本院卷68頁、312頁），核與證人A女證述之情節相
      符（偵卷29至35頁、本院卷236頁、239頁。於本院審理時
      ，有司法詢問員甲○○陪同在側及協助詢問，以下同），應
      堪採信。
　　⒉證人A女證言：被告載我到仁義潭附近的涼亭後，就把車子
      停下來，然後把副駕駛座的椅子往後傾，想要親我，我頭
      一直轉向右邊，他又把我的頭轉過來，一直過來親，接著
      他一手穿到我背後抱我，也有用雙手抱我。被告抱我、親
      我時，我有說不要，他就逼我，他力氣很大，又很胖。我
      想要下車，也不讓我下車，把車門鎖起來。之後在被告居
      所房間的時候，一開始我是站著，他叫我坐在床上、躺在
      床上，我說不要，他說如果不要，就要打我，我感到害怕
      ，就照他的意思做，然後他就親我、摸我胸部及其他身體
      部位，還有將我的內衣扣解開，將內衣往上掀，舔我的胸
      部等語（偵卷31至35頁、本院卷244至245頁）。由證人A
      女上揭證言可知，被告當日將A女載至仁義潭附近時，有
      利用身材優勢及車內密閉空間，而以強暴手段強吻、強抱
      A女；將A女載至番路鄉居所時，則以言語恫嚇之方式，逼
      迫A女就範，致成功親吻、觸摸A女胸部及其他身體部位，
      甚至將A女之內衣掀起並舔胸部得逞。
　　⒊本院基於下列理由，認證人A女上揭證言之憑信性高：
　　　⑴被告於108年10月15日既係以一起去國中母校探視老師為
        由，而與A女相約見面，然卻在將A女從其番路鄉居所載
        回國中母校後，即自行離去，其行為舉止已然有異。倘
        被告在上揭地點與A女相處融洽，未發生任何爭執，其
        又怎麼會不履行與A女間之約定，隨同A女去探視老師？
        至於被告雖辯稱係因臨時有事才無法隨同探視老師，然
        其於偵查時係供稱：因為我媽媽打電話（媽媽的手機號
        碼：0000000000號）叫我回家吃午餐等語（偵卷59頁）
        ；於本院審理時則改稱：因為老師說他在忙，所以我就
        回家等語（本院卷68至69頁）。是被告就所稱之要事，
        前後所述不一，已難盡信。況且，從被告持有門號0000
        000000號之通聯紀錄觀之，其與母親間之通話時間係10
        時37分，基地台位址在嘉義市○區○○路000號（本院卷14
        3頁，未遮隱之部分，詳見不公開卷，以下均同），已
        在A女當日與其他友人相約10時見面之時間之後，且已
        離A女之國中母校甚遠（詳卷），故被告顯非係因接到
        母親電話始未陪同A女探視老師，可見被告對於當日先
        行離去之原因，無法清楚交待。
　　　⑵證人A女於偵訊時證言：於108年10月16日跟丙○○相約在
        文化路見面，丙○○有找被告、丁○○過來，之後因為我跟
        B男在電話中吵架，所以我們決定要去丁○○家。我本來
        要自己騎車過去，但被告硬要我坐他的車，我雖然不願
        意，但後來還是讓被告載去丁○○家，當天我就住在丁○○
        家裡。於108年10月17日，被告又開車要載我去仁義潭
        ，之後載我去他民雄的家，我不想進去，叫他載我去附
        近的公園等他。我等了一段時間，想要跟丙○○、丁○○聯
        絡，但他們工作在忙，所以我只好繼續等被告等語（他
        卷35頁）。另證人A女於108年10月17日12時20分、31分
        ，確實有打電話給丙○○乙節，則有A女持有090864****
        號之通聯紀錄1份在卷可憑（本院卷165頁），顯見證人
        A女證稱當日有與丙○○聯繫之證詞，信而有徵。由上可
        知，A女於108年10月15日與被告第1次見面後，雖然於1
        6日、17日仍有與被告見面，並有搭乘被告之汽車，但
        其內心是不願意的（證人即司法詢問員甲○○到庭證稱A
        女為中度智能障礙者，一般而言，這種人的人格特質，
        順從性較高，不擅於拒絕等語，見本院卷246至247頁）
        。此外，A女於108年10月17日亦對被告有所提防，對於
        進入被告之民雄住所有所顧忌，而拒絕進入，並想要打
        電話請較為熟識之丙○○到場陪同。又據證人B男於偵查
        中證言：我從小就跟A女一起長大，對她非常了解，她
        不像一般人對不熟識的人會有防備心，她在外面只要有
        人來跟她說話或約她出去，她覺得新鮮有趣，通常都會
        答應等語（偵卷90頁），可見A女平常對不熟之人較無
        防備心。然而，順從性較常人為高，且對不熟識之人也
        較無防備心之A女，竟仍有上揭反應，顯見A女對於被告
        是不信任的，而造成這樣的原因，自係A女與被告間在
        前1日有發生令A女感到不安、害怕之事。
　　　⑶被告於本院審理時供稱：我於108年10月15日要載A女離
        開我番路鄉居所時，A女有主動親我嘴唇等語（本院卷6
        9頁），是被告亦坦承當日與A女確有親嘴行為。被告雖
        稱係A女主動親吻，但如前揭說明，倘當時雙方相處融
        洽，致A女情不自禁主動親吻被告，被告又怎麼會未依
        約陪同A女前往探視老師？A女又怎麼會於後2日對被告
        有所提防，不願意搭乘被告之汽車、進入被告之住所？
        因此，被告供稱當日係A女主動親吻自己等語，實難以
        採信，顯係避重就輕之詞。不過可以確定的是，被告當
        日確與A女有嘴唇之碰觸，而與證人A女所為之證述有部
        分合致。
　　　⑷綜上所述，從被告於108年10月15日自番路鄉居所載A女
        回A女國中母校後，即異常地自行離去，以及對他人較
        不具防備心之A女於同年月16日、17日不願意搭乘被告
        之汽車、拒絕進入被告民雄之住所，而顯露對被告之不
        信任各節觀之，被告與A女於108年10月15日在仁義潭附
        近、被告番路鄉居所時之相處，實難謂融洽，甚至讓A
        女感到不安。而證人A女上揭不利於被告之證詞，即可
        合理解釋被告、A女之上開行為舉止，加以被告亦坦承
        當日有與A女嘴唇碰觸，而與證人A女之證述有部分合致
        ，應可認定證人A女之證述，憑信性高，堪以採信。
  ㈣犯罪事實一、㈡之部分（108年10月17日）：
    ⒈證人A女於偵查中結稱：被告於108年10月17日開車來丁○○
      家載我去仁義潭的濟公廟，之後又載我去他民雄家，我不
      想進去，叫他載我去附近的公園等他，後來被告跟我說，
      要載我出去逛逛。最後於當日下午5點多，被告載我到啟
      明路旁的停車場，因為被告要對我做我討厭的事情，所以
      我會緊張。之後他在車上對我又抱又親，我不喜歡他，他
      又胖又醜，所以我一直說不要。後來他要我跟他一起到後
      座，然後把我的上衣掀開，解開我的內衣，舔我的胸部、
      亂摸我胸部、身體，以及亂親我臉部及嘴部等語（他卷35
      頁、53至55頁）。又證人A女於本院審理時證稱：被告於1
      08年10月17日載我到一個很大的停車場後，叫我去後座，
      我說不要，他把我推去後座，親我、摸我等語（本院卷23
      7頁）。由證人A女上揭證言可知，被告於108年10月17日
      下午5點多，將A女載到啟明路旁之停車場後，在車內亦不
      顧A女之意願，而強吻、撫摸A女，甚至解開A女之內衣，
      舔、摸A女之胸部及其他身體部位。
    ⒉依A女持有之門號090864****號及被告持有之門號00000000
      00號之通聯紀錄觀之，於108年10月17日11時50分許起至1
      4時許，A女之手機基地台位址基本上都在嘉義縣○○鄉○○村
      ○○路00號；於是日11時30分許起至13時40分許間，被告手
      機之基地台位址，則在嘉義縣○○鄉○○村○○○0000號（本院
      卷146至147頁、165至166頁）。而上開2個基地台位址，
      均離被告民雄住處不遠（見本院卷333至335頁之GOOGLE地
      圖），顯見證人A女證稱當日由被告載至被告民雄住處附
      近之證言，堪以採信。另依上揭通聯紀錄，於當日16時32
      分時，A女及被告手機之基地台位址，均在嘉義縣○○鄉○○
      村○○路00巷00號（本院卷146頁、166頁），顯見被告與A
      女當日確有一起行動。再依A女之通聯紀錄，於同日17時2
      7分時，其手機基地台位址係在嘉義市○區○○路0段000號（
      本院卷167頁），而此距離啟明路停車場不到1公里（見本
      院卷343頁之GOOGLE地圖），故該基地台之訊號應有涵蓋
      到啟明路停車場，此與證人A女證稱是日下午5點多遭被告
      強制猥褻之地點為啟明路停車場之證言，亦相符合。由上
      可知，證人A女就當日之行蹤說明的極為清楚、明確而無
      瑕疵；反之，被告則謊稱當天只有去仁義潭後就載A女回
      丁○○住處，而矢口否認有載A女前往民雄住處附近、啟明
      路停車場等處（警卷6頁、偵卷60至61頁、本院卷320至32
      1頁、328至329頁），顯係避重就輕之詞。再酌以證人A女
      就108年10月17日所述遭被告強制猥褻之情節，與108年10
      月15日之部分過程相若，所述情節亦無特別渲染誇大之情
      ，自堪以採信為真。
　㈤犯罪事實一、㈢之部分（108年10月18日）：
　  ⒈證人A女於偵查中具結稱：108年10月18日下午，我在丁○○
      房間睡覺，被告進入房間，對我又抱又親，在他親我時，
      我就醒來。他也將我的上衣掀開，解開內衣，舔我胸部，
      之後將手從我內褲褲頭伸入，我有用手去拉他的手，也有
      把自己的上衣往下拉，但他的力氣很大，沒有辦法阻止他
      。我有掙扎，也有喊救命。丙○○當時在客廳，有來問被告
      發生什麼事，被告把丙○○趕出去，當時我有哭等語（他卷
      55至56頁）；復於審理時證稱：那天我在丁○○住處房間睡
      覺，被告進來就一直親我、摸我、用手摸我的下體，我把
      他的手撥開，他還是要摸我。過程中，被告有把我吊帶裙
      、內衣往上掀，拉到腋下。當時我有尖叫，丙○○有聽到，
      就來敲門，被告叫丙○○別管，說再進來要打他們，就把門
      關起來等語（本院卷237至238頁、242至243頁）。由證人
      A女上述證言可知，被告於108年10月18日下午進入A女借
      宿之丁○○住處房間後，即對正在睡覺之A女又抱又親，在A
      女醒來而以手抵擋時，仍不顧A女之抗拒，將A女之內衣往
      上掀，舔A女胸部，並將手指伸到A女之下體。而A女當日
      有對外呼救，並哭泣，吸引丙○○前來關心。
　  ⒉證人A女於偵查中另證言：當天被告對我做上揭行為時，他
      都是穿著衣服，褲子也沒有脫。丙○○來敲門後，被告就沒
      有再對我做什麼事，之後就離開房間到客廳等語（他卷56
      頁），顯見A女對於當日之經過，亦未有因其他證人聽聞
      其哭泣，而刻意加油添醋的情形。且證人B男到庭證言：A
      女沒有心思去想如何說謊，我跟她生活很久，從小看她長
      大，如果她說謊很容易看穿等語（本院卷269頁），顯見
      證人A女平日並無說謊之習性，已難認證人A女所述非虛。
　  ⒊證人丁○○於偵查中證稱：當天A女在一樓房間睡覺，被告有
      進去房間，很久都沒有出來，當時我和丙○○都在客廳，之
      後我就聽到房間有人在哭，我覺得不是好事。因為被告之
      前有威脅要打我，我會怕，所以沒有進去房間。丙○○有去
      ，當時門上鎖，丙○○一直叫他們開門，後來門開了，丙○○
      問A女發生何事，A女沒有回答還是一直哭等語（偵卷24至
      25頁）。證人丙○○則證言：當天被告有進去A女在一樓睡
      覺的房間，我跟丁○○在客廳看手機，被告進去時叫我們不
      要進去房間，就把門關上並鎖上。之後我聽到呼救聲，聽
      起來像是在哭，我先過去敲門叫他們開門，被告就來開門
      ，跟我說沒有我的事，叫我閃一邊去，不然要打我，我覺
      得害怕所以不敢進去等語（偵卷27頁）。證人丁○○、丙○○
      於本院審理時亦均一致證言A女曾在丁○○住處房間內哭泣
      ，而當日被告也有進入該房間（本院卷196至197頁、294
      至295頁）；證人丙○○更進一步證稱當時A女還有喊救命，
      其去開門時發現門鎖住等語（本院卷299至300頁）。互核
      證人丁○○、丙○○於偵查、審理時之證詞，均一致證陳被告
      那日進入A女睡覺的房間後，房間傳來A女的哭聲、呼救聲
      ，隨後丙○○便前往查看，發現房門深鎖而敲門，被告始開
      門。
　  ⒋雖因本案事發地點係在A女所在之房間，且僅被告和A女在
      內，丁○○、丙○○未能親眼看到被告有無對A女為上揭猥褻
      行為，然依證人A女、丁○○、丙○○之上揭證述，可以確定
      的是，A女當日與被告同處一室後，A女有哭泣，並對外呼
      救。顯然A女當時在房間內，確實因發生令其害怕、委曲
      之事，絕非如被告所述「只是在房間陪A女休息，自己只
      有在旁邊玩手機，A女都一直在睡覺」（偵卷62頁）這樣
      而已。
　  ⒌況且，被告在偵查中亦不否認當時進入A女房間時，有要鎖
      門的意思（只是辯稱門鎖壞了無法上鎖，見偵卷61至62頁
      ），然倘被告只是單純要在房間陪伴正在熟睡之A女，實
      無必要特地將房門鎖上，其所為之行為舉止，自有可疑。
　  ⒍因此，從被告當日進入A女房間便將房間上鎖，不久後A女
      即哭泣、呼救，致當時在客廳之丁○○、丙○○均能聽聞之客
      觀事實觀之，再酌以被告無法清楚說明當日在A女房間內
      究竟所為何事，而僅為避重就輕之詞等情，證人A女證言
      當時係遭被告以物理之強暴手段為上揭猥褻行為之證言，
      應與事實相符，堪以採信。
　  ⒎公訴意旨認依證人A女之證言，當日被告尚有將手指插入A
      女之下體，手指頭有摳動的動作，故起訴被告此部分之行
      為，係構成強制性交罪。經查，A女於戴德森醫療財團法
      人嘉義基督教醫院（下稱嘉基醫院）驗傷時，面對醫護人
      員詢問是否有任何性器官插入行為，包括手指或陽具時，
      回答為「否」（見本院179頁之嘉基醫院110年2月5日戴德
      森字第1100200016號函），而與證人A女在偵查及本院審
      理時證稱被告有以手指插入下體之證詞似有不同。惟本院
      審酌A女為中度智能障礙者，對於事情之認知功能較常人
      低下，其在偵查及審理時所稱「插入下體並摳動」之行為
      ，是否即符合刑法上之性交定義，容有疑義。而依A女於1
      08年10月18日案發翌（19）日，前往嘉基醫院驗傷後，陰
      部檢傷之結果為「處女膜有陳舊性傷痕，無新傷或出血點
      」，此有該院受理疑似性侵害事件驗傷診斷書影本1紙在
      卷可憑（本院卷51至52頁），顯見並無證據顯示A女有因
      被告前一日之行為，致性器受有新傷。參酌A女於案發當
      時係於睡夢中突遭被告為上揭行為，而驚嚇不已，在此情
      境下，其在被告以手指伸進內褲後，是否能明確分辨「被
      告藉由手指來回撫摸性器外側來滿足性慾之行為」，與「
      被告手指插入性器內側，並在內側摳動」，這二者間之不
      同，亦非無疑。因此，本案尚無法排除A女係因認知上之
      落差，致在面對不同人員詢問時，產生混淆之可能性。也
      就是說，縱使證人A女在偵查、審理時，均曾證稱被告當
      日有以手指插入下體等語，除不能因與其在醫院所述似有
      不一，而遽認其所為之證詞有明顯瑕疵外，亦應考量其心
      智狀況、診斷證明書之客觀證據，而基於罪疑惟輕原則，
      只能認定被告當日所為，僅止於撫摸性器外部之強制猥褻
      行為。
　㈥被告及辯護人雖以前詞置辯，惟查：
    ⒈按透過「被害人陳述」以外之證據，得證明被害人聲稱被
      害事件時之言行舉止、情緒表現、心理狀態或處理反應等
      情景者（間接事實），係獨立於（即不同於）被害陳述之
      證據方法暨資料，屬具補強證據適格之情況證據，可藉其
      與待證事實有蓋然性之常態關聯，資為被害人遭遇（直接
      事實）致生影響之推理素材，此並非傳聞自被害陳述之重
      複或累積，當容許由法院透過調查程序，勾稽被害陳述相
      互印證，進而產生事實認定之心證（最高法院108年度台
      上字第3388號刑事判決意旨參照）。本案各次犯罪事實，
      除證人A女之證述外，另有諸如與A女所述有部分合致之被
      告供述、通聯紀錄、證人B男、丁○○、丙○○等人之證述等
      具補強證據適格之情況證據，當容許由本院透過調查程序
      ，勾稽證人A女陳述相互印證，進而產生事實認定之心證
      。故辯護人以本案除證人A女之證述外，無其他直接證據
      為由，認應為無罪諭知云云，尚難憑採。
　　⒉證人A女於偵查、本院審理時所述之情節，就案發之始末、
      基本事實之部分，前後所述均互核一致（詳前所述），於
      審理時或有部分細節與偵查中所述有些許差異（按：辯護
      人未明確指稱哪部分前後所述不一），但考量證人A女係
      於110年2月25日始到院作證，距離案發日期已有相當時日
      ，自有可能因記憶不清而有部分歧異，尚難僅憑細節之差
      異而完全否定證人A女所為證詞之憑信性。
　　⒊證人丁○○到庭雖坦認曾與A女有親吻之行為（本院卷201頁
      ），但從證人B男證稱於108年10月18日在丁○○住處附近找
      到離家之A女後，見到丁○○、丙○○時，本來想要衝過去揍
      人，但馬上被A女制止，說渠等是冤枉的等語（本院卷268
      頁）觀之，A女顯然已有替丁○○解釋、釐清之舉動，則丁○○自無如辯護人所述，為避免自己遭B男追究，而為不實陳
      述之必要。
　　⒋證人丙○○在聽聞A女之呼救聲後，即前往敲門關心，在被告
      將房門打開後，有看到其內之A女，而針對A女當時衣著情
      形，於警詢時雖陳稱「我有看見A女全身光溜溜躺在床上
      」等語（警卷43頁）；於偵查中則稱「我只記得我看到她
      的肩膀都沒有衣服遮著」、「我沒有辦法確定A女在房間
      內之狀況」等語（偵卷27、29頁），而似有前後所述不一
      之情形。然證人丙○○亦為輕度智能障礙者，判斷能力亦與
      常人有別，且其自陳對被告感到害怕（偵卷27頁），在此
      情境下，實難期待其能夠將A女當時之狀況看得非常清楚
      ，並完整的表達出來。依證人丙○○於偵查所述，係表示記
      得A女的肩膀上沒有衣服，在其可能未能看清楚屋內之情
      形下，並不能排除其自己將此直接連結、解釋成A女未穿
      衣服之可能性，是其才會在檢察官之訊問時，明確表示其
      實無法確定A女在房間內之衣著狀況。至於證人丙○○於110
      年3月9日審理時，雖改稱當時房門打開時，只看到A女的
      頭，其他身體部分都蓋著被子等語（本院卷301頁），但
      其於是日作證時，距離案發日已1年有餘，對於此部分之
      細節，有所歧異，尚屬合理。從而，尚難因證人丙○○針對
      A女在房間內之衣著狀況，前後證述非全部相符，即遽認
      其所為不利於被告之證述，即不可採信。
　　⒌被告自陳身高178公分、體重125公斤（偵卷63頁），客觀
      上來看，體型自較常人具有優勢。而證人丁○○、丙○○亦一
      致證言對被告感到害怕（偵卷24頁、27頁）。是以被告於
      108年10月18日自恃身材優勢，不畏丁○○、丙○○，並自認
      同年月15日、17日均有成功對A女為強制猥褻行為，而有
      相當經驗之情形下，敢於當日在房間此相對隱匿處，再對
      A女為強制猥褻行為，亦非難以想見。是以辯護人以被告
      不會甘冒被查獲之風險而在該處為本案犯行云云，尚非絕
      對。
  ㈦綜上所述，本案事證明確，被告犯行堪以認定，應依法論科
    。
三、論罪科刑：
  ㈠核被告所為，均係犯刑法第224條之1、第222條第1項第3款之
    對心智缺陷者為強制猥褻罪。公訴意旨就犯罪事實一、㈢之
    部分，認被告係犯刑法第222條第1項第3款之對心智缺陷者
    為強制性交罪，尚有未洽，惟此與前揭所論罪名之基本社會
    事實相同，爰依法變更起訴法條，並已當庭告知被告、辯護
    人（本院卷291頁），無礙其防禦權之行使。
  ㈡被告就犯罪事實一、㈠所示前後2次強制猥褻行為，乃係基於
    同一犯意，於時間、空間密接之情形下為之，且侵害同一法
    益，依一般社會健全觀念，難以強行分開，在刑法評價上，
    應視為數個舉動之接續施行，論以接續犯之一罪。被告所犯
    犯罪事實一、㈠至㈢所示3次犯行，犯意各別，行為互殊，應
    予分論併罰。
  ㈢本院審酌被告：⑴高職畢業之智識程度；⑵未婚無子，平常與
    母親、兄嫂、姪子同住之家庭狀況；⑶在加油站工作，經濟
    狀況小康；⑷無犯罪前科，有臺灣高等法院被告前案紀錄表
    在卷可佐；⑸於108年10月15日在仁義潭附近、番路鄉居所前
    後2次對A女為強吻、強抱、舔胸部等強制猥褻行為、於108
    年10月17日食髓知味，再對A女犯相同犯行、於108年10月18
    日竟變本加厲，除對A女強吻、強抱、舔胸部外，甚至用手
    指撫摸陰部；⑹犯後否認犯行，且迄今尚未與A女達成和解之
    犯後態度等一切情狀。本院認就各次犯罪日期之先後、情節
    之輕重，分別量處如主文所示之刑，並定其應執行之刑，應
    屬適當。　　
據上論斷，應依刑事訴訟法第299條第1項前段、第300條，刑法
第224條之1、第222條第1項第3款、第51條第5款，判決如主文。
本案經檢察官陳睿明提起公訴、檢察官陳志川到庭執行職務
中　　華　　民　　國　　110 　年　　4 　　月　　23　　日
                  刑事第三庭    審判長法  官  吳育霖
                                      法  官  方宣恩
                                      法  官  張佐榕
以上正本證明與原本無異。
如不服本判決，應於判決送達後20日內向本院提出上訴狀（應附
繕本）。告訴人或被害人如對於本判決不服者，應具備理由請求
檢察官上訴，其上訴期間之計算係以檢察官收受判決正本之日期
為準。
中　　華　　民　　國　　110 　年　　4 　　月　　23　　日
                                      書記官　連彩婷
附錄本判決論罪科刑法條全文
中華民國刑法第224條
（強制猥褻罪）
對於男女以強暴、脅迫、恐嚇、催眠術或其他違反其意願之方法
，而為猥褻之行為者，處6月以上5年以下有期徒刑。

中華民國刑法第224條之1
（加重強制猥褻罪）
犯前條之罪而有第222條第1項各款情形之一者，處3年以上10年
以下有期徒刑。

中華民國刑法第222條第1項第3款
（加重強制性交罪）
犯前條之罪而有下列情形之一者，處7年以上有期徒刑：
三、對精神、身體障礙或其他心智缺陷之人犯之者。